【裁判字號】    99,訴,186
【裁判日期】    990423
【裁判案由】    毒品危害防制條例
【裁判全文】
臺灣苗栗地方法院宣示判決筆錄           99年度訴字第186號
公  訴  人  臺灣苗栗地方法院檢察署檢察官
被      告  甲○○
指定辯護人  本院公設辯護人  乙○○
上列被告因違反毒品危害防制條例案件（起訴案號：99年度毒偵
字第114 號），本院於中華民國99年4 月23日下午4 時，在本院
第二法庭宣示判決，出席職員如下：
                      法  官  林信旭
                      書記官  黃雅琦
                      通  譯  邱士豪
法官起立朗讀判決主文、犯罪事實要旨、處罰條文、附記事項，
及告以上訴限制、期間並提出上訴狀之法院，且諭知記載其內容
：
一、主  文：
    甲○○施用第一級毒品，累犯，處有期徒刑拾月，扣案海洛
    因壹小包（驗餘淨重：0.1560公克）沒收銷燬，注射針筒壹
    支、殘渣袋伍個、刮勺壹支、空夾鏈袋拾伍個、黑色小包包
    壹個均沒收，又施用第二級毒品，累犯，處有期徒刑伍月，
    扣案吸食器壹組沒收，主刑部分應執行有期徒刑壹年。
二、犯罪事實要旨：如後附起訴書所載。關於犯罪事實欄扣押物
    空夾鏈袋50個，應更正為15個，並補充：另扣得甲○○所有
    裝第一級毒品海洛因之黑色小包包1 個。
三、處罰條文：
    毒品危害防制條例第10條第1項、第2項。
四、被告所犯二罪，均符合自首之要件，均有刑法第62條前段之
    適用。
五、協商判決除有刑事訴訟法第455 條之4 第1 項第1 款於本訊
    問程序終結前，被告撤銷協商合意或檢察官撤回協商聲請者
    ；第2 款被告協商之意思非出於自由意志者；第4 款被告所
    犯之罪非第455 條之2 第1 項所定得以協商判決者；第6 款
    被告有其他較重之裁判上一罪之犯罪事實者；第7 款法院認
    應諭知免刑或免訴、不受理者情形之一，及違反同條第2 項
    「法院應於協商合意範圍內為判決；法院為協商判決所科之
    刑，以宣告緩刑或2 年以下有期徒刑、拘役或罰金為限」之
    規定者外，不得上訴。
六、如有前項得上訴之情形，若不服本件判決，得自收受判決筆
    錄送達之日起10日內，向本院提出上訴書狀，上訴於第二審
    法院。
中    華    民    國    99    年    4     月    23    日
                  台灣苗栗地方法院刑事第一庭
                            書記官  黃雅琦
                            法  官  林信旭
以上正本證明與原本無誤。
                            書記官  黃雅琦
中    華    民    國    99    年    4     月    23    日
附件：
臺灣苗栗地方法院檢察署檢察官起訴書
                                     99年度毒偵字第114號
    被      告  甲○○  男  32歲（民國○○年○月○○日生）
                        住苗栗縣苗栗市○○里○鄰○○街105
                        巷16號
                       (另案在臺灣臺中監獄苗栗分監執行中)
                        國民身分證統一編號：Ｚ000000000號
上列被告因違反毒品危害防制條例案件，已經偵查終結，認為應
提起公訴，茲將犯罪事實及證據並所犯法條分敘如下：
          犯罪事實
一、甲○○曾犯施用毒品案件，經送觀察、勒戒後，認無繼續施
    用毒品之傾向，而於民國88年12月23日執行完畢釋放出所，
    並於同日由本署檢察官以88年毒偵字第779 號不起訴處分確
    定，惟前開觀察、勒戒並無法收其實效，其於該觀察、勒戒
    執行完畢釋放後5 年內之93年1 月至同年4 月19日，又犯施
    用第二級毒品罪，由本署檢察官以94年度毒偵字第368 號提
    起公訴，並經臺灣苗栗地方法院以94年度易字第180 號判決
    判處有期徒刑9 月確定，嗣與其另犯竊盜罪、施用第一級毒
    品罪而經同法院分別以94年度易字第130 號判決、94年度訴
    字第354 號判決各判處有期徒刑7 月、9 月確定部分，合併
    定應執行有期徒刑1 年11月確定，業於96年5 月26日假釋期
    滿未經撤銷假釋執行完畢。
二、詎甲○○仍不知悔改，復基於施用第一、二級毒品海洛因、
    安非他命之犯意，於99年1 月22日20時許，在苗栗縣苗栗市
    ○○街5 號4 樓居處，以將海洛因注射於身體、將安非他命
    置於玻璃球內加熱後吸煙等方式，先施用第一級毒品海洛因
    乙次後，再施用第二級毒品安非他命乙次。嗣於99年1 月23
    日11時許，在上址住處，因另案通緝為警緝獲時，在其住處
    執行搜索後查獲，並扣得其所有之第一級毒品海洛因1 包（
    淨重0.1617公克），以及其所有供施用毒品用之注射針筒1
    支、吸食器1 組、殘渣袋5 個、刮勺1 支、空夾鏈袋50個等
    物。
三、案經苗栗縣警察局移送偵辦。
          證據並所犯法條
一、本案之證據清單臚列如下：
  (一)被告甲○○於警詢及偵查中之自白：被告坦承上開施用第
      一、二級毒品之全部犯罪事實。
  (二)扣案第一級毒品海洛因乙小包（淨重0.1617公克）：佐證
      被告持有並施用第一級毒品之事實。
  (三)扣案注射針筒1支、吸食器1組、殘渣袋5個、刮勺1支、空
      夾鏈袋50個等物：佐證被告施用海洛因、安非他命之事實
      。
  (四)苗栗縣警察局刑警大隊查獲甲○○涉嫌毒品危害防制條例
      毒品初步鑑驗報告單、行政院衛生署草屯療養院鑑定書各
      乙紙：扣案毒品1小包，淨重0.1617公克，經初步及確認
      檢驗結果，檢出海洛因，係第一級毒品，證明被告持有並
      施用第一級毒品之事實。
  (五)苗栗縣警察局刑警大隊偵辦違反毒品危害防制條例案件尿
      液鑑驗代碼對照表、濫用藥物尿液檢驗檢體監管制紀錄表
      各乙份：證明送驗之編號第99F010號尿液檢體，係被告所
      排放，被告身體之代謝物。
  (六)中山醫學大學附設醫院檢驗科藥物檢測中心於99年2月5日
      所出具尿液檢驗報告乙紙：被告為警所採集編號第99F010
      號尿液檢體，經送確認檢驗結果，呈嗎啡及安非他命、甲
      基安非他命陽性反應，證明其確有施用第一、二級毒品之
      事實。
  ( 七)全 國施用毒品案件紀錄表、本署刑案資料查註紀錄表、
      矯正簡表、本署檢察官94年度毒偵字第368 號起訴書網路
      列印表各乙份：證明被告前業經觀察、勒戒執行完畢，惟
      於執行完畢釋放後5 年內曾再犯毒品案件之事實。
二、核被告所為，係犯毒品危害防制條例第10條第1 、2 項之施
    用第一、二級毒品海洛因、安非他命等罪嫌。其涉嫌施用毒
    品之時間，雖在首開觀察、勒戒執行完畢釋放後5 年以後，
    惟其於5 年內曾經再犯，按最高法院95年度臺非字第59號判
    決、97年度第5 次刑庭會議決議意旨，本件應與「5 年後再
    犯」情形有別，自無再經觀察、勒戒及強制戒治之必要，應
    依法訴追。被告施用第一級毒品前後持有之低度行為應為施
    用之高度行為所吸收，不另論罪。所犯前開二罪間，犯意各
    別，罪名有異，請予分論併罰。又被告曾受徒刑之執行完畢
    （有本署刑案資料查註紀錄表乙份可參）後，5 年內故意再
    犯本件有期徒刑以上之罪，為累犯，請依刑法第47條第1 項
    規定加重其刑。至前開扣案第一級毒品海洛因1 小包，請依
    毒品危害防制條例第18條第1 項前段規定宣告沒收並諭知銷
    燬。
    扣案注射針筒1支、吸食器1組、殘渣袋5個、刮勺1支、空夾
    鏈袋50個等物，係供犯罪所用之物且屬被告所有，已據被告
    於警詢及偵查中供述明確，請依刑法第38條第3項、第1項第
    2款規定，宣告沒收。
三、依刑事訴訟法第251條第1項提起公訴。
    此    致
臺灣苗栗地方法院
中    華    民    國    99    年    2     月    27    日
                           檢 察 官    盧 美 如
本件證明與原本無異
中    華    民    國    99    年    3     月    8     日
                           書 記 官    徐 俐 雯
附錄本案所犯法條：
毒品危害防制條例第10條第1項、第2項
施用第一級毒品者，處 6 月以上 5 年以下有期徒刑。
施用第二級毒品者，處 3 年以下有期徒刑。

司法院資訊處製作；財團法人民間司法改革基金會備份。
